【裁判字號】    95,勞簡上,13
【裁判日期】    950807
【裁判案由】    給付資遣費
【裁判全文】
臺灣臺中地方法院民事裁定            95年度勞簡上字第13號
上  訴  人  乙○○
                        之3
訴訟代理人  丙○○
被  上訴人  台中汽車客運股份有限公司
法定代理人  甲○○
訴訟代理人  黃嘉明律師
上列當事人間請求給付資遣費事件，上訴人對於中華民國95年
2月15日臺灣臺中地方法院臺中簡易庭94年中勞簡字第70號第一
審簡易判決提起上訴，並聲明書證，本院裁定如下：
    主  文
被上訴人應於本裁定送達後15日內，提出自民國九十三年一月起
至民國九十四年五月止之載有上訴人駕駛里程數及工資計算方法
之駕駛員待遇計算辦法及各工資項目計算方式計算基礎資料之全
部工資清冊影本二份，並於下次準備程序期日提出原本以供核對
。
    理  由
一、按聲明書證，係使用他造所執之文書者，應聲請法院命他造
    提出。法院認應證之事實重要，且舉證人之聲請正當者，應
    以裁定命他造提出文書。下列各款文書，當事人有提出之義
    務：一該當事人於訴訟程序中曾經引用者。二他造依法律規
    定，得請求交付或閱覽者。三為他造之利益而作者。四商業
    帳簿。五就與本件訴訟有關之事項所作者。當事人無正當理
    由不從提出文書之命者，法院得審酌情形認他造關於該文書
    之主張或依該文書應證之事實為真實。前項情形，於裁判前
    應令當事人有辯論之機會。民事訴訟法第342條第1項、第
    343條、第344條第1項、第345條分別定有明文。依同法第
    436條之1第3項，第463條規定，上開規定於簡易訴訟程序第
    二審亦有準用。
二、查本件上訴人於原審起訴主張被上訴人自民國93年2月起不
    按勞動契約給付工資，而依法終止勞動契約，請求被上訴人
    給付資遣費，為證明被上訴人不按勞動契約給付工資之事實
    ，而聲請本院命被上訴人提出上訴人任職被上訴人期間自93
    年1月起至94年5月止之載有上訴人駕駛里程數及工資計算方
    法之駕駛員待遇計算辦法及各工資項目計算方式計算基礎資
    料之全部工資清冊。按勞動基準法第23條第2項之規定：雇
    主應置備勞工工資清冊，將發放工資、工資計算項目、工資
    總額等事項記入。工資清冊應保存五年。是被上訴人依法負
    有保存記有上開事項之工資清冊之義務，且上開文書係就與
    本件訴訟有關之事項所作者，又上開應證之事實為本件訴訟
    之重要爭點所在，上訴人聲請本院命被上訴人提出上開書證
    ，即屬正當，應予准許。
三、依民事訴訟法第436條之1第3項、第463條、第343條，裁定
    如主文。
中    華    民    國    95    年    8    月    7     日
                  勞工法庭審判長法  官  張瑞蘭
                                法  官  林靜芬
                                法  官  卓進仕
以上正本係照原本作成
本裁定不得抗告
中    華    民    國    95    年    8    月    7     日
                        書記官  陳惠鈴


司法院資訊處製作；財團法人民間司法改革基金會備份。
